【裁判字號】    99,上訴,697
【裁判日期】    990818
【裁判案由】    違反毒品危害防制條例
【裁判全文】
臺灣高等法院高雄分院刑事判決         99年度上訴字第697號
上  訴  人
即  被  告  甲○○
選任辯護人  李淑欣律師
上  訴  人
即  被  告  乙○○
選任辯護人  李衍志律師
上列上訴人等因違反毒品危害防制條例案件，不服台灣高雄地方
法院98年訴字第1642號中華民國99年3 月5 日第一審判決（起訴
案號：臺灣高雄地方法院檢察署98年度偵字第19700 號、第2442
7號），提起上訴，本院判決如下：
    主  文
原判決關於乙○○及甲○○附表一、附表二編號1 至編號10、編
號12至編號15部分暨定執行刑部分均撤銷。
甲○○犯如附表一所示之販賣第三級毒品罪，共貳罪，分別處如
附表一所示之刑（含從刑）。又犯如附表二編號1 至編號10、編
號12至編號15所示販賣第二級毒品罪，共拾肆罪，分別判處如附
表二編號1 至編號10、編號12至編號15所示之刑（含從刑）。
乙○○共同販賣第二級毒品，處有期徒刑參年柒月。
其他上訴駁回。
甲○○上開撤銷改判部分所處如附表一、附表二編號1 至編號10
、編號12至編號15所示之刑；與駁回上訴之附表二編號11所示部
分所處有期徒刑肆年，應執行有期徒刑拾伍年。扣案如附表三編
號至編號所示之第二級毒品甲基安非他命參小包，總淨重零
點壹零陸柒公克沒收銷燬之；扣案附表三編號至編號所示毒
品包裝袋肆個、扣案如附表四所示之物均沒收；未扣案販賣第二
、三級毒品所得共新臺幣玖仟陸佰元均沒收如全部或一部不能沒
收時，以其財產抵償之。
    事  實
一、甲○○明知甲基安非他命、愷他命分別係毒品危害防制條例
    第2 條第2 項第2 、3 款所列管之第二、三級毒品，不得販
    賣，甲基安非他命並不得非法持有，詎竟：(一)基於意圖營利
    而販賣第三級毒品愷他命之犯意，以不詳方式取得愷他命後
    ，分別於民國（下同）97年12月間某日及98年1 月間某日，
    在附表一所示地點，以每包新臺幣（下同）300 元之價格，
    先後2 次販賣第三級毒品愷他命各1 包（含袋重約0.8 公克
    ）給乙○○，並先後2 次取得乙○○所交付之價金各300 元
    ，計600 元。(二)基於意圖營利而販賣第二級毒品甲基安非他
    命之犯意，向綽號「老闆」（真實姓名為王炯程）之男子販
    入甲基安非他命後，以其所有如附表四編號2 所示之行動電
    話搭配0000000000號門號使用，供作販賣毒品交易聯絡之用
    ，適洪紹銘撥打上開電話號碼與甲○○聯繫，之後甲○○於
    附表二編號一所示時、地，以每包500 元之價格，販賣第二
    級毒品甲基安非他命1 包給洪紹銘，取得洪紹銘所交付之價
    金500 元。
二、乙○○亦明知甲基安非他命係毒品危害防制條例第2 條第2
    項第2 款所列管之第二級毒品，不得持有及販賣，竟與甲○
    ○共同基於意圖營利而販賣第二級毒品之犯意聯絡，約定由
    乙○○出資交由甲○○購買第二級毒品甲基安非他命，由甲
    ○○負責販售給不特定人以牟利，雙方並約定獲利由甲○○
    、乙○○平分。乙○○遂於98年4 月9 日出資6,000 元交給
    甲○○，並由甲○○以上開6,000 元向綽號「老闆」（真實
    姓名為王炯程）之男子「購入」甲基安非他命1 包（約1.6
    公克），而共同「販入」第二級毒品甲基安非他命。惟後來
    因甲○○有將部分販入之甲基安非他命供自己施用，沒有賺
    到錢，甲○○遂告知前情，復於98年4 月底或5 月初將乙○
    ○上開出資6,000 元還給乙○○，乙○○即退出而未再與甲
    ○○共同為之後販賣第二級毒品甲基安非他命以牟利之行為
    。甲○○於乙○○退出後，仍獨自意圖營利，基於販賣第二
    級毒品甲基安非他命之犯意，以其所有如附表四編號1 、2
    所示之行動電話各1 支分別搭配0000000000號、0000000000
    號門號使用，供作販賣毒品交易聯絡之用。適陸禹丞先後2
    次分別於98年5 月16日22時32分47秒、98年5 月20日22時23
    分46秒以電話與甲○○所持用之0000000000號行動電話聯繫
    ，張晉銘先後5 次分別於98年5 月12日11時21分27秒、98年
    5 月21日7 時6 分18秒、98年5 月22日19時13分32秒、98年
    5 月25日19時51分39秒、98年6 月19日3 時51分47秒許以電
    話與甲○○持用之上開0000000000號行動電話聯繫，陳弘恩
    先後4 次分別於98年5 月26日23時3 分56秒、98年6 月2 日
    3 時3 分27秒、98年6 月16日4 時23分45秒、98年6 月18日
    2 時48分44秒以電話與甲○○上開持用之0000000000號行動
    電話聯繫，黃寶麟於98年5 月28日19時56分40秒以電話與甲
    ○○上開持用之0000000000號行動電話聯繫，陳怡如先後2
    次分別於98年6 月8 日16時48分48秒、98年6 月9 日20時57
    分37秒以電話與甲○○所持用之0000000000號行動電話聯繫
    後，由甲○○分別於附表二編號2 至15所示時、地，以附表
    二編號2 至編號15所示之價格，販賣如附表二編號2 至15所
    示之第二級毒品甲基安非他命給如附表二編號2 至15所示之
    陸禹丞、張晉銘、陳弘恩、黃寶麟、陳怡如等人（合計共14
    次），並分別取得如上開附表二所示之現金新台幣。嗣於98
    年7 月1 日19時許，為警在高雄市○鎮區鎮○路103 巷內拘
    獲甲○○，並扣得如附表三所示之甲基安非他命4 小包及甲
    ○○所有分別供販賣毒品所用或預備所用如附表四編號1至4
    所示之行動電話2 支（含其內0000000000號、0000000000號
    門號SIM 卡各1 張）、小夾鏈袋1 包、帳冊1 本，復於同日
    20時在其住處搜索查扣其所有供販賣甲基安非他命預備所用
    如附表四編號5 所示之夾鏈袋1 批。甲○○於98年7 月2 日
    在警詢中供出其販賣之甲基安非他命係購自綽號「老闆」之
    王炯程，經警循線查獲王炯程移送台灣高雄少年法院調查後
    ，經該院以所犯係最輕本刑五年以上有期徒刑之罪，移送台
    灣高雄地方法院檢察署檢察官。
三、案經高雄憲兵隊移送臺灣高雄地方法院檢察署檢察官偵查起
    訴。
    理  由
壹、證據能力部分：
一、被告以外之人於偵查中向檢察官所為陳述，除顯有不可信之
    情況者外，得為證據，刑事訴訟法第159 條之1 第2 項定有
    明文。本件證人洪紹銘、陸禹丞（於98年7 月21日、同年8
    月27日）、張晉銘、陳弘恩、陳怡如（於98年8 月27日）、
    乙○○（於98年7 月2 日）在檢察官偵查中所為之證述，性
    質上雖屬傳聞證據，惟係偵查中向檢察官所為之證述，並均
    經具結，且均無顯有不可信之情況，依上引刑事訴訟法之規
    定，自均具有證據能力。
二、被告以外之人於檢察事務官、司法警察官或司法警察調查中
    所為之陳述，與審判中不符時，其先前之陳述具有較可信之
    特別情況，且為證明犯罪事實存否所必要者，得為證據，刑
    事訴訟法第159 條之2 定有明文。所謂「前後陳述不符」之
    要件，應就前後階段之陳述進行整體判斷，以決定其間是否
    具有實質性差異，惟無須針對全部陳述作比較，陳述之一部
    分有不符，亦屬之。本件證人乙○○就其是否向被告甲○○
    購買毒品愷他命乙事，於警詢中之證述與其在原審審理時所
    為證述前後不盡相符，本院審酌證人乙○○於警詢陳述時距
    事發時間較相近，記憶較為清晰，且所為陳述並未遭警方以
    強暴、脅迫、利誘或其他不正方法取得，佐以證人乙○○警
    詢陳述當時之原因、過程、內容及其於警詢時之陳述較無人
    情壓力等外在環境加以觀察，其於警詢時之陳述在客觀上具
    有較可信之特別情況，復為證明被告甲○○犯罪事實存否所
    必要，依上引刑事訴訟法之規定，證人乙○○於警詢中之證
    言自有證據能力。
三、現行通訊保障及監察法係於96年7 月11日修正、同年12月11
    日生效，將有關通訊監察之刑事強制處分權，採令狀主義，
    須由檢察官聲請該管法院核發，除另有違反該法所規定核發
    通訊監察書之要件外，即屬合法之通訊監察。本件對被告甲
    ○○等所為監聽係於修法後分別由台灣高雄地方法院檢察官
    、國防部南部軍事法院檢察官向國防部南部地方軍事法院法
    官、台灣高雄地方法院以其等涉有毒品危害防制條例販賣毒
    品罪名，認有監察相關通訊之必要，有通訊監察書在卷可憑
    （見警(三)卷第83至93頁、原審訴字第1642號卷第47頁），自
    屬合法之監聽。而通訊監聽（錄）本質上係搜索扣押之延伸
    ，其取得證據之證據能力有無，厥以監聽（錄）之「合法性
    」作決定。監聽（錄）取得之證據，雖具有「審判外陳述」
    之外觀，但並不適用供述證據之傳聞排除法則。監聽（錄）
    取得之證據，合法取得之證據所須檢驗者，為證據之「同一
    性」及「真實性」。詳言之，監聽（錄）取得之錄音須與監
    聽內容一致、錄音之譯文須與取得之錄音一致，始符合證據
    「同一性」之要求；又錄音譯文之解讀，須符合原來對話人
    之意思，始符合證據「真實性」之要求，而具備足夠證明力
    。此種證據因係機械操作形成，「同一性」係檢驗機械性能
    與操作技術，「真實性」則係檢驗譯作者之聽寫與理解能力
    ，與傳聞證據之檢驗原理，迥不相同，亦即通訊監察之錄音
    ，係利用科技產物取得之證據，與供述證據性質不同，是否
    具備證據能力，端以證據取得是否合法性為定，不適用傳聞
    排除法則。若取得證據之機械性能與操作技術無虞，錄音內
    容之同一性即不成問題，又翻譯者之聽覺及語言之理解若不
    成問題，譯文與錄音之同一性，即無可非議，此有最高法院
    97年臺上字第3936號、3872號判決意旨可資參照。本件監聽
    錄音譯文，雖為偵查犯罪機關單方面製作，自得採為認定犯
    罪事實之基礎，而有證據能力。
四、按除刑事訴訟法第159 條之1 至之3 條之情形外，除顯有不
    可信之情況外，公務員職務上製作之紀錄文書、證明文書，
    亦得為證據，刑事訴訟法第159 條之4 定有明文。本件卷附
    警方所製作扣押筆錄及扣押物品目錄表，係司法警察職務上
    所製作之證明文書，且依卷存之證據亦無顯有不可信之情況
    ，依上引刑事訴訟法之規定，自有證據能力（最高法院98年
    台上字第6994號判決意旨參照）。
五、被告以外之人於審判外之陳述雖不符前4 條（即刑事訴訟法
    第159 條之1 至159 條之4 ）之規定，而經當事人於審判程
    序同意作為證據，法院審酌該言詞陳述或書面陳述作成時之
    情況，認為適當者，亦得為證據；當事人、代理人或辯護人
    於法院調查證據時，知有刑事訴訟法第159 條第1 項不得為
    證據之情形，而未於言詞辯論終結前聲明異議者，視為有前
    項之同意，刑事訴訟法第159 條之5 定有明文。本件除上揭
    第一、二點所述外，本判決所引用之其他各項證據資料，其
    屬於被告以外之人於審判外之陳述者，均據本院於調查證據
    程序逐一提示並告以要旨，檢察官、被告、辯護人均知該等
    證據為被告以外之人之審判外陳述，已表示同意作為證據（
    見本院上訴卷第61頁）或未於言詞辯論終結前聲明異議，本
    院審酌上開證據作成時之情況，亦無不當取供等情形，認為
    以之作為本案之證據亦屬適當，依刑事訴訟法第159 條之5
    規定，應有證據能力。
貳、實體部分：
一、上訴人即被告甲○○（下稱被告甲○○）對於附表二編號1
    至編號10、編號12至編號15所示販賣第二級毒品甲基安非他
    命給洪紹銘、陸禹丞、張晉銘、陳弘恩、黃寶麟、陳怡如，
    得款8000元之事實，已迭據其於檢察官偵查中、原審及本院
    審理時坦承不諱（見偵字第19700 號卷第25頁、原審訴字第
    1642號卷第95至97頁、第102 頁反面、本院上訴卷第59頁、
    第123 頁背面至第124 頁）；附表二編號11部分亦於法院審
    理時坦承不諱（偵查中則否認有該次交易，詳後述），核與
    證人洪紹銘於警詢及檢察官偵查中（見警(一)卷第45至49頁、
    偵字第19700 號卷第68至69頁）、證人陸禹丞於警詢及檢察
    官偵查中（見警(一)卷第37至41頁、偵字第19700 號卷第68至
    69頁）、證人張晉銘於警詢及檢察官偵查中（見警(三)卷第20
    至24頁、偵字第24427 號卷第10至12頁）、證人陳弘恩於警
    詢及檢察官偵查中（見警(三)卷第29至34頁、偵字第19700 號
    卷第152 至154 頁）、證人陳怡如於警詢及檢察官偵查中（
    見警(三)卷第43至第47頁、第75至76頁、偵字第24427 號卷第
    11至12頁）之證述情節相符。而被告甲○○於98年5 月28日
    販賣毒品給附表二編號13所示黃寶麟部分之自白亦有通訊監
    察譯文在卷可資佐證（見警(二)卷第23頁）。證人即共同被告
    乙○○於警詢時亦證稱：「我於98年4 月間出資6000元給甲
    ○○共同販賣第二級毒品安非他命，當時甲○○與我約定販
    賣第二級毒品安非他命給不特定人士後，可拿回出資的6000
    元及甲○○販賣毒品後之利潤約1000元至2000元不等」等語
    （見警(二)卷第39頁），此外，復有如證據能力欄所述之國防
    部南部地方軍事法院通訊監察書、臺灣高雄地方法院通訊監
    察書暨電話附表、行動電話號碼0000000000號、0000000000
    號之通訊監察譯文及附表三所示之第二級毒品甲基安非他命
    4 小包（鑑定後僅餘3 包）、附表四所示之行動電話2 支、
    小夾鏈袋1 包、帳冊1 本、夾鏈袋1 批扣案及高雄縣憲兵隊
    搜索扣押筆錄、扣押物品目錄表各2 份、照片19張、憲兵司
    令部刑事鑑識中心98年7 月20日憲直刑鑑字第0980001219號
    鑑定書1 紙在卷可資佐證（見警(二)卷第42、43、47、48頁、
    警(一)卷第71至74頁、偵字第19700 號卷第30頁）。被告甲○
    ○就附表二所示販賣第二級毒品甲基安非他命之自白顯與事
    實相符，堪可採信。再者，被告甲○○於98年7 月2 日在警
    詢中供稱：毒品甲基安非他命係購自綽號「老闆」之男子，
    聯絡電話為0000000000號，自98年1 月起開始向該男子購買
    等語，所供復有通訊監察譯文可資佐證（見偵字第19700 號
    卷第108 頁、第117 至128 頁），嗣經警方於98年8 月18日
    傳喚綽號「老闆」之王炯程到案後，王炯程亦坦承以其持有
    之行動電話與被告甲○○所持有之0000000000號、00000000
    00號行動電話聯絡及販賣甲基安非他命給上開電話持有人，
    案經高雄市政府警察局少年警察隊移送台灣高雄少年法院調
    查後，亦為同一之認定，並以98年度少調字第1002號裁定認
    所犯係最輕本刑五年以上有期徒刑之罪，應移送台灣高雄地
    方法院檢察署檢察官，有警詢筆錄、裁定書在卷可憑（見原
    審訴字第1642號卷第34-55 頁）。是被告甲○○除於偵查中
    及法院審理時自白附表二編號1 至編號10及編號12至編號15
    所示犯行外，並就其販賣附表二所示毒品供出毒品甲基安非
    他命之來源，且因而破獲綽號「老闆」之王炯程之事實亦堪
    認定。被告甲○○於警詢時固供稱：「我曾將二級毒品安非
    他命轉賣給綽號弘恩」等語（見警(二)卷第14頁）；於檢察官
    偵查中供稱：「（安非他命賣給何人？）賣給陳仔3 次，每
    次500 元」；嗣又供稱：「（是否有賣安非他命給陳弘恩？
    ）有，我賣他2 次」；嗣又供稱：「（98年6 月16日4 時23
    分左右，你又跟陳弘恩通話《告以內容》？）一開始陳弘恩
    問我身上有沒有愷他命，我說沒有，後來他又問說有無安非
    他命，我說有，問他有無現金，他說沒有，所以也沒有交，
    但後來我有約在華夏路85度Ｃ見面，沒多久我就離開了」各
    等語（見偵字第19700 號卷第10、138 、139 頁）。被告甲
    ○○嗣於法院審理時均坦承附表二編號9 至12所示4 次之販
    賣第二級毒品甲基安非他命給陳弘恩犯行，而其於警詢時亦
    供稱有轉賣給綽號「弘恩」之陳弘恩甲基安非他命，惟並未
    坦承次數，於檢察官偵查中則雖坦承有2 次或3 次販賣甲基
    安非他命給陳弘恩，且承認「陳弘恩於附表二編號11所示時
    間有打電話給伊要購買甲基安非他命，因陳弘恩沒有現金而
    作罷，但均未坦承有交易完成」等情，是此部分不符合偵查
    中自白之要件，附此敘明。
二、上訴人即被告乙○○（下稱被告乙○○）對於事實欄二所載
    出資6,000 元予共同被告甲○○購買甲基安非他命，由甲○
    ○負責販售給不特定人以牟利，雙方約定獲利平分，嗣甲○
    ○以其所交付之上開6,000 元向綽號「老闆」之男子販入甲
    基安非他命1 包（約1.6 公克），而「販入」第二級毒品甲
    基安非他命，嗣因甲○○將部分販入之甲基安非他命供自己
    施用而告知上情，並於98年4 月底或5 月初將出資額6,000
    元退還給伊後，其即不再與甲○○共同販賣甲基安非他命之
    事實，除據其於本院審理時供認不諱外（本院上訴卷第95、
    第123 頁背面），其於警詢時亦供稱：「我於98年4 月間出
    資6000千元給甲○○共同販賣安非他命《按係甲基安非他命
    ，下同》，當時甲○○與我約定販賣安非他命給不特定人士
    後，可拿回出資的6000元及甲○○販賣毒品後之利潤約1000
    元至2000元不等」等語（見警(二)卷第39頁）；檢察官偵查中
    供稱：「（你有出資6000元給甲○○購買安非他命來販賣？
    ）我本來要與他一起販賣，我覺得不妥，就回去做正途，他
    後來有還本錢6000元給我」、「（你借6000元給甲○○時，
    甲○○有無告訴你為何借錢？）他表示要買安非他命，這是
    4 月份的事，他錢在4 、5 月份的時候已還我」、「到他家
    地下室時，他才跟我說要借錢買安非他命，我就借他了，甲
    ○○有說賣安非他命賺錢會分我一點」等語（見偵字第1970
    0 號卷第8 、10、11、96頁）。核與證人即共犯甲○○檢察
    官偵查中證稱：「（乙○○有拿6000元給你購買安非他命？
    ）是今年4 月借我的，扣掉本錢我賺了1 、2000元」、「（
    乙○○是否知道你在販賣毒品？）知道」、「（何時將錢還
    給他？）4 月就還他，我是先拿錢出來還他」等語（見偵字
    第19700 號卷第10頁）；於原審審理時證稱：「（你向乙○
    ○拿6000元的時候，有無說是做什麼用？）買甲基安非他命
    」、「（你拿這6000元有無去買安非他命？）有」、「（買
    這些安非他命做何用？）有吸食也有轉售」、「（當時乙○
    ○是否知道你拿這6000元是要買安非他命去販賣？）他知道
    」、「（據你的說法，乙○○知道你要拿錢去買安非他命來
    賣，為何他願意借你？）因為我跟他說會有1000到2000的利
    益，到時賺錢會分他」、「（你和乙○○如何約定分此利益
    ？）原本是說6000元本錢回來以後，賺的錢就一人一半」等
    語相符（見原審訴字第1642號卷第95、96頁），是被告乙○
    ○上開自白核與事實相符，且其於偵查中及法院審理時自白
    與共同被告甲○○共同販賣第二級毒品甲基安非他命而出資
    由共同被告甲○○販入甲基安非他命之事實，均堪認定。至
    於證人甲○○於檢察官偵查中雖同時證稱：乙○○知道伊在
    販賣毒品，但沒有參與云云，核與被告乙○○上開自白不符
    ，應係迴護之詞，不足採為被告乙○○有利之認定。
三、另訊據被告甲○○對於附表一所示先後2 次各收受共同被告
    乙○○之現金300 元並各交付愷他命1 小包給共同被告乙○
    ○之事實，固亦供認不諱，惟否認有何販賣之犯行，辯稱：
    伊與乙○○係好朋友，伊係代乙○○購買，並沒有賺乙○○
    錢云云。惟查：(一)被告甲○○前於警詢時供稱：「（依據乙
    ○○於第3 次詢問筆錄中指稱於97年12月間在你現住處向你
    購三級毒品愷他命1 包約0.8 公克，交付百元鈔票3 張共計
    300 元。第2 次是於98年1 月間在乙○○高雄市前鎮區現住
    所內交易的，購買三級毒品愷他命1 包約0.8 公克，交付百
    元鈔票3 張共計300 元，你作何解釋？）有賣給他，三級毒
    品愷他命是我向別人購買，然後轉售給乙○○施用」等語（
    見警(二)卷第18頁）；於檢察官偵查中供稱：「（是否有賣愷
    他命給乙○○？）有，2 次，我以每包300 元向別人拿，我
    拿給他一包也是300 元」等語（見偵字第19700 號卷第10頁
    ）；何況被告甲○○於本院審理時亦供稱：「（你明知愷他
    命分別係毒品危害防制條例所列管之第三級毒品，不得販賣
    ，竟基於意圖營利販賣第三級毒品愷他命之犯意，以不詳方
    式取得愷他命後，分別於97年12月間某日，在高雄市鼓山區
    ○○○○路56號9 樓甲○○住處，以每包300 元之價格販賣
    第三級毒品愷他命1 包，含袋重約0.8 公克予乙○○，另於
    98年1 月間某日，在高雄市○鎮區○○街16巷19之1 號乙○
    ○住處，以每包300 元之價格販賣第三級毒品愷他命1 包，
    含袋重約0.8 公克予乙○○此部分有何意見？）對於此部分
    事實不爭執」等語（見本院上訴卷第123 頁）。核與證人乙
    ○○於警詢中亦證稱：「我向甲○○購買2 次三級毒品愷他
    命，第1 次是於97年12間在甲○○高雄市鼓山區現住所內交
    易的，購買三級毒品愷他命1 包約0.8 公克，交付百元鈔票
    3 張共計300 元，第2 次是於98年1 月間在我高雄市前鎮區
    現住所內交易的，購買三級毒品愷他命1 包約0.8 公克，交
    付百元鈔票3 張共計300 元」等語（見警(二)卷第39頁）；於
    檢察官偵查中具結證稱：「（向甲○○購買幾次毒品？）有
    ，2 次，時間是去年12月份在他鼓山區的家中購買300 元，
    我拿到1 包0.8 公克。第二次是在今年1 月，是他拿到我前
    鎮區○○街家中給我，也是買300 元1 包0.8 公克，我錢都
    給了」等語相符（見偵字第19700 號卷第9 頁）。(二)證人乙
    ○○上開警詢及檢察官偵查中所證已明確證稱2 次均係向被
    告甲○○「購買」第三級毒品愷他命，而非委託被告甲○○
    代為購買，是被告甲○○辯稱係代購云云，應係避重就輕之
    詞，不足採信。(三)按販賣毒品為法所嚴禁，刑罰亦重，設無
    利可圖，一般人絕不會干冒重罰而觸犯刑章之理。證人乙○
    ○於原審審理時證稱：「（有無向別人買過愷他命？）有」
    、「（跟甲○○以外的人買愷他命是多少？）也是300 元，
    數量差不多」等語（見原審訴字第1642號卷第92頁背面）。
    證人乙○○向被告甲○○以外之人購買之數量及價格既與向
    被告甲○○所購買者差不多，而被告甲○○與證人乙○○彼
    此間並非至親，交情亦僅還好，此經證人乙○○於原審審理
    時證述在卷（見原審訴字第1642號卷第92頁背面），依上所
    述販賣毒品必然有利可圖之說明，及被告甲○○若無從中量
    差牟利，大可將販賣愷他命者之電話逕告知乙○○，若恐販
    賣愷他命之人不與陌生人交易，亦可告知係被告甲○○介紹
    ，而由證人乙○○自行與販毒者交易即可，亦無須被告甲○
    ○代購轉交毒品愷他命之必要，是依上開事證綜合判斷，足
    認被告甲○○上開所辯：伊係幫乙○○買的，沒有賺差價，
    是買多少錢就算多少錢，且是乙○○先拿錢給伊云云，顯與
    常情不符，尚非可採。被告甲○○係販賣愷他命給乙○○且
    主觀上有營利之犯意應堪認定。
四、按毒品危害防制條例所規定之販賣毒品罪，雖未明示「營利
    之意圖」為其犯罪構成要件，然「販賣」一語，在文義解釋
    上已寓含有從中取利之意思存在，且從商業交易原理與一般
    社會觀念而言，販賣行為在通常情形下，仍係以牟取利益為
    其活動之主要誘因與目的。再衡以毒品之非法交易向為政府
    查禁森嚴且重罰不寬貸之行為，為一般民眾普遍認知之事，
    而乙○○、洪紹銘、陸禹丞、張晉銘、陳弘恩、黃寶麟、陳
    怡如與被告甲○○並無深交，倘非有利可圖，被告甲○○何
    須甘冒查獲被重判之風險而販賣第二、三級毒品給他人，是
    其販入之價格當較其出售之價格為低，或價格雖相同而以量
    差方式謀利，從中賺取不法利益之意圖，應屬合理認定。又
    販賣毒品係違法行為，非可公然為之，亦無公定價格，容易
    分裝並增減份量，而每次買賣之價量，可能隨時依雙方關係
    深淺、資力、需求量及對行情之認知、來源是否充裕、販賣
    者是否渴求資金、查緝是否嚴緊、購買者被查獲時供述購買
    對象之可能風險之評估等，因而異其標準，並機動調整，非
    可一概論之，是販賣毒品之利得除被告坦承犯行或價量俱臻
    明確外，委難察得其交易實情，然販賣者從價差或量差中牟
    利之方式雖異，惟其販賣行為在意圖營利則屬同一，是舉凡
    有償交易，除足以反證其確係另基於某種非圖利本意之關係
    外，通常尚難因無法查悉其販入價格，做為是否高價賣出之
    比較，諉以無營利之意思而阻卻販賣犯行之追訴。而被告乙
    ○○係意圖營利而出資6000元交被告甲○○「販入」第二級
    毒品甲基安非他命，亦經被告甲○○於原審審理時陳稱：「
    賺錢會分他」、「賺的錢就一人一半」；被告乙○○於警詢
    時供稱：「販賣毒品後之利潤約1000元至2000元不等」各等
    語；被告乙○○就其販賣如附表二所示甲基安非他命有營利
    之意圖亦坦承不諱。是被告甲○○、乙○○就販售第二級毒
    品部分主觀上有營利之意圖至堪認定。至被告甲○○販賣附
    表一所示第三級毒品愷他命部分，雖被告甲○○否認其主觀
    上有營利之意圖，惟如上三部分所為說明，再參以倘被告甲
    ○○未因販售上開毒品而從中牟利，當無耗費時、力而轉售
    第三級毒品愷他命給共同被告乙○○之閒情，應認被告甲○
    ○就販賣第三級毒品犯行，主觀上亦有牟利意圖無訛。
五、按行為後法律有變更者，適用行為時之法律，但行為後之法
    律有利於行為人者，適用最有利於行為人之法律，刑法第2
    條第1 項定有明文。查被告甲○○等行為後，毒品危害防制
    條例業已修正第4 、11、11之1 、17、20、25條，並於98年
    5 月20日公布生效。依上引刑法第2 條第1 項規定自應比較
    新舊法，以決定應適用舊法或新法。茲就新舊法比較情形，
    說明如下：(一)修正前毒品危害防制條例第4 條第2 項規定：
    「製造、運輸、販賣第二級毒品者，處無期徒刑或七年以上
    有期徒刑，得併科新臺幣700 萬元以下罰金。」，修正後毒
    品危害防制條例第4 條第2 項則規定：「製造、運輸、販賣
    第二級毒品者，處無期徒刑或七年以上有期徒刑，得併科新
    臺幣1000萬元以下罰金」。另修正前毒品危害防制條例第4
    條第3 項規定：「製造、運輸、販賣第三級毒品者，處五年
    以上有期徒刑，得併科新臺幣500 萬元以下罰金。」，修正
    後毒品危害防制條例第4 條第3 項則規定：「製造、運輸、
    販賣第三級毒品者，處五年以上有期徒刑，得併科新臺幣70
    0 萬元以下罰金」，是修正後毒品危害防制條例第4 條第2
    項、第3 項規定之法定併科罰金刑均有所提高，故該部分之
    修正，均以修正前之規定較有利於行為人。(二)行為時之毒品
    危害防制條例第17條規定：「犯第4 條第1 項至第4 項、第
    5 條第1 項至第4 項前段、第6 條第1 項至第4 項、第7 條
    第1 項至第4 項、第8 條第1 項至第4 項、第10條或第11條
    第1 項、第2 項之罪，供出毒品來源，因而破獲者，得減輕
    其刑」，修正後同條例第17條則規定：「犯第4 條至第8 條
    、第10條或第11條之罪，供出毒品來源，因而查獲其他正犯
    或共犯者，減輕或免除其刑；犯第4 條至第8 條之罪於偵查
    及審判中均自白者，減輕其刑」，經比較上開修正前、後之
    規定，行為人如供出毒品來源，因而破獲及查獲其他正犯或
    共犯者，應以適用修正後毒品危害防制條例第17條第1 項減
    輕或免除其刑之規定對被告較為有利。如行為人於偵審中自
    白犯行，依修正後新增之同條第2 項規定應減輕其刑，是修
    正後之規定亦有利行為人。則行為人如犯毒品危害防制條例
    第4 條至第8 條之罪，於偵查及審判中均自白者，亦應以適
    用修正後之規定減輕其刑對行為人較為有利。再者，98年5
    月20日修正公布之毒品危害防制條例第17條第2 項關於「犯
    第4 條至第8 條之罪於偵查及審判中均自白者，減輕其刑。
    」之規定，旨在獎勵犯罪人之悛悔，同時使偵查或審判機關
    易於發現真實，以利毒品查緝，俾收防制毒品危害之效；故
    不論該被告之自白，係出於自動或被動、簡單或詳細、一次
    或多次，並其自白後有無翻異，苟其於偵查及審判中均有自
    白，即應依法減輕其刑。所稱之自白，係指行為人對其被訴
    之犯罪事實為任意性之供認而言；所謂於偵查中自白，係指
    被告對於自己所為已經構成犯罪要件之事實，在偵查中向有
    偵查犯罪職權之公務員坦白陳述而言；至於對阻卻責任或阻
    卻違法之事由，有所主張或辯解，乃辯護權之行使，仍不失
    為自白，此有最高法院98年台上字第6928號、99年台上字第
    1522號判決意旨可資參照。所謂「偵查中」既未明定限縮專
    指檢察官偵查中為限。而依現行刑事訴訟體制，刑事訴訟程
    序中之「偵查」，乃偵查機關就人犯之發現、確保、犯罪事
    實之調查，證據之發現、蒐集及保全為內容，以決定有無犯
    罪嫌疑，應否提起公訴之偵查機關活動。偵查機關有主體偵
    查機關與輔助偵查機關之分，檢察官乃偵查主體，司法警察
    官或司法警察則係偵查之輔助機關，此觀刑事訴訟法第228
    條第1 項、第231 條之1 規定，均以檢察官為主體，而第22
    9 條至第231 條之司法警察官或司法警察，則分別規定為「
    協助檢察官」、「應受檢察官之指揮」、「應受檢察官之命
    令」，即足明瞭。是上開「偵查中」之範圍，適用上應兼指
    司法警察官或司法警察實施之輔助偵查程序在內。司法警察
    官或司法警察就具體案件開始進行調查，並對犯罪嫌疑人製
    作調查筆錄時，為犯罪嫌疑人之被告如就犯罪嫌疑事實予以
    自白，應認其警詢自白，屬於偵查中自白之一環，而合於「
    偵查中自白」之要件，此亦有最高法院99台上字第2423號判
    決意旨可資參照。本件被告乙○○就其被訴與共同被告甲○
    ○共同販賣第二級毒品甲基安非他命而販入部分，已於偵查
    中及本院審理時坦承犯行，應依修正後毒品危害防制條例第
    17條第2 項規定減輕其刑，且本院並未對其科處罰金刑，是
    經綜合比較結果，應以修正後之毒品危害防制條例對被告乙
    ○○有利，依刑法第2 條第1 項之規定，自應適用修正後之
    規定對被告乙○○論罪科刑。如上所述，被告甲○○就附表
    二所示販賣第二級毒品犯行部分，已於警詢中供出販入之第
    二級毒品之來源，並因而破獲綽號老闆之王炯程，是被告甲
    ○○所為符合修正前毒品危害防制條例第17條之規定，亦符
    合修正後毒品危害防制條例第17條第1 項供出毒品來源而查
    獲其他正犯之規定，且被告甲○○就附表二編號1 至10、12
    至15部分並於偵查中及法院審理時自白販賣第二級毒品犯行
    ，應適用修正後毒品危害防制條例第17條第2 項之規定減輕
    其刑，而本院亦未對其科處罰金刑，其就附表二編號11部分
    雖未於偵查中自白，惟其已供出毒品來源，是經綜合比較之
    結果，就被告甲○○所犯如附表二所示之販賣第二級毒品罪
    ，亦均以修正後之規定對被告甲○○較為有利，自應適用修
    正後之毒品危害防制條例規定予論罪科刑。被告甲○○就其
    販賣如附表一所示第三級毒品愷他命給共同被告乙○○之事
    實，亦迭據其警詢及法院審理時供認不諱（見見警(二)卷第18
    頁、本院上訴卷第123 頁），所辯並未營利云云所持之辯解
    ，純屬其辯護權之行使，依上引最高法院之判決意旨，仍屬
    自白犯行，仍得依修正後毒品危害防制條第17條第2 項之規
    定減輕其刑，是此部分亦以適用修正後之規定較有利於被告
    甲○○，自應適用修正後之規定作為論罪科刑之依據。
六、按販賣毒品罪，並不以販入後復行賣出為構成要件，只須以
    營利為目的，將毒品購入或將之賣出，有一於此，其犯罪即
    已完成，此有最高法院95年台上字第3574號、第5014號判決
    意旨可資參照。又意圖營利而販入毒品，雖未及賣出，仍依
    販賣既遂罪論處。但如意圖營利而販入毒品後，第一次販賣
    與他人之行為，此乃接續原先販入之犯意而為，不論其出賣
    之行為屬既遂或未遂，應認基於單一犯意之接續行為（最高
    法院90年台上字第7046號、92年台上字第2641號判決意旨參
    照）。本件被告乙○○既與被告甲○○共同意圖營利而販入
    第二級毒品甲基安非他命，衡諸上揭說明，被告甲○○、乙
    ○○所犯共同販賣第二級毒品罪即已完成且係既遂，是被告
    乙○○之後雖退出而未再共同參與被告甲○○之後所為附表
    二編號2 至15所示之販賣第二級毒品甲基安非他命以牟利之
    行為，仍應成立販賣第二級毒品既遂罪1 次（即上開共同販
    入第二級毒品甲基安非他命部分），至被告甲○○上開共同
    販入第二級毒品罪成立後，之後係「獨自」賣出第二級毒品
    甲基安非他命給張晉銘、陸禹丞、黃寶麟等人，且其第一次
    販賣與張晉銘之行為（經比對結果，附表二編號4 之98年5
    月12日該次與張晉銘交易，為被告甲○○販入後第一次賣出
    ），衡諸上揭說明，乃接續原先販入之犯意而為，應認基於
    單一犯意之接續行為，僅能論以一個販賣既遂罪，且該次屬
    後階段之賣出行為既係由被告甲○○獨自為之，就被告甲○
    ○第一次即98年5 月12日販賣給張晉銘之該次販賣第二級毒
    品犯行，乃論以販賣第二級毒品罪，不論以「共同」，附此
    敘明。核被告甲○○附表一所示販賣愷他命給共同被告乙○
    ○部分所為，係犯修正後毒品危害防制條例第4 條第3 項之
    販賣第三級毒品罪共2 罪；就附表二所為，係犯修正後毒品
    危害防制條例第4 條第2 項之販賣第二級毒品罪共15罪；被
    告乙○○與共同被告甲○○意圖營利而出資6000元給共同被
    告甲○○，由共同被告甲○○販入第二級毒品甲基安非他命
    之所為，係犯修正後毒品危害防制條例第4 條第2 項之販賣
    第二級毒品罪。被告甲○○、乙○○持有第二級毒品之低度
    行為，為販賣第二級毒品之高度行為所吸收，不另論罪。被
    告乙○○與甲○○就出資6000元「販入」第二級毒品甲基安
    非他命部分，有犯意之聯絡及行為分擔，為共同正犯。被告
    甲○○所犯上開販賣第三級毒品罪共2 罪、販賣第二級毒品
    罪共15罪，犯意各別，行為互殊，應予分論併罰。被告甲○
    ○於警詢時即供出其販賣之第二級毒品甲基安非他命的來源
    係來自綽號「老闆」之男子，並因而查獲綽號為「老闆」、
    本名為王烔程之少年，已如上述，復有通訊監察譯文在卷可
    佐（見原審訴字第1642號卷第45、46頁），且其就附表二編
    號1 至編號10、編號12至編號15所示之販賣犯行於偵查中及
    法院審理時坦承犯行，除附表二編號11部分外，參以其販賣
    次數非少，不應免刑，是均應分別依毒品危害防制條例第17
    條第1 、2 項之規定減輕其刑，且應先依同條例第1 項規定
    減輕後再依同條第2 項之規定遞減輕其刑。至其所犯如附表
    二編號11所示販賣第二級毒品犯行，雖於本院審理時坦承，
    惟其並未於偵查中自白，是此部分不合於偵查中及法院審理
    中自白之要件，故不得依同條例第17條第2項 規定減輕其刑
    。惟如上所述，其已供出毒品來源來自綽號「老闆」之王炯
    程，復於檢察官偵查中亦坦承有持有甲基安非他命並有意販
    賣給陳弘恩，僅因陳弘恩沒有現金致未完成交易，是此部分
    仍有毒品危害防制條例第17條第1 項供出毒品來源並因而查
    獲其他正犯之規定之適用。
七、原審就被告甲○○附表二編號11所示販賣第二級毒品部分認
    為犯罪事證明確，因而適用修正後毒品危害防制條例第17第
    1 項規定，審酌其犯後於法院審理時坦承犯行，販賣毒品之
    數量及金額非鉅等一切情事，量處有期徒刑4 年，未扣案販
    賣毒品所得500 元爰依毒品危害防制條例第19條第1 項宣告
    沒收，如全部或一部不能沒收時，應以其財產抵償，扣案如
    附表四編號1 至5 所示之物，均屬被告甲○○所有，此據其
    於警詢中供承在卷（見警(二)卷第11、12頁），其中附表四編
    號1 所示之行動電話1 支（含其內0000000000號門號SIM 卡
    1 張及編號4 所示帳冊1 本，分別係供販賣第二級（原判決
    誤載為第三級，應予更正）毒品交易聯絡及記載收支等所用
    之物，爰依毒品危害條例第19條第1 項規定，予以宣告沒收
    。扣案如附表四編號3 、5 所示之小夾鏈袋1 包及空夾鏈袋
    1 批，為其所有預備供販賣第二級毒品所用之物，爰依刑法
    第38條第1 項第2 款規定，予以宣告沒收。經核原判決此部
    分認事用法並無違誤，量刑亦稱允當，被告甲○○上訴意旨
    以原判決此部分量刑過重，指摘原判決此部分不當，為無理
    由，應予駁回。
八、原判決以被告甲○○附表一、附表二編號1 至編號10、編號
    12至編號15所示販賣毒品及被告乙○○與共同被告甲○○共
    同販賣第二級毒品甲基安非他命而販入部分，認為事證明確
    而據以論罪科刑，固非無見；(一)被告乙○○於偵查中自白犯
    行，其事後於本院審理時亦自白犯行，原審未及適用修正後
    毒品危害防制條例第17條第2 項規定減輕其刑，尚有未洽。
    (二)刑法第66條規定「有期徒刑、拘役、罰金減輕者，減輕其
    刑至2 分之1 。但同時有免除其刑之規定者，其減輕得減至
    3 分之2 」，另同法第71條第2 項規定「有2 種以上之減輕
    者，先依較少之數減輕之」，原判決既認定被告甲○○所犯
    附表二編號1 至編號10及編號12至15所示販賣第二級毒品之
    罪，均有毒品危害防制條例第17條第1 項「犯第4 條至第8
    條、第10條或第11條之罪，供出毒品來源，因而查獲其他正
    犯或共犯者，減輕或免除其刑」及第2 項「犯第4 條至第8
    條之罪於偵查及審判中均自白者，減輕其刑」之減輕原因，
    則依據刑法第71條第2 項規定，當先依毒品危害防制條例第
    17 條 第2 項減輕其刑，再依同法條第一項遞減其刑（最高
    法院99台上字第1380號判決意旨參照），惟原判決未說明係
    如何適用依毒品危害防制條例第17條第1 項與同條例第2 項
    遞減其刑之規定，亦有未洽。被告乙○○上訴意旨：以其前
    於偵查中坦自白犯行，事後亦於法院審理中自白，原判決未
    即予以減刑等語，指摘原判決不當，為有理由；被告甲○○
    上訴意旨以原判決關於附表一、附表二編號1 至編號10、編
    號12至編號15部分量刑過重，指摘原判決此部分不當，惟原
    判決關於此部分既有上開瑕疵，自應由本院將原判決關於被
    告乙○○及被告甲○○附表一、附表二編號1 至編號10、編
    號12至編號15暨定應執行刑部分均撤銷。爰審酌被告甲○○
    、乙○○前均無經法院判刑之前科素行，有臺灣高等法院被
    告全國前案紀錄表2 份附卷可稽，被告甲○○分別販賣第二
    、三級毒品給他人藉以牟利，殘害他人身心，犯後已知錯坦
    承或事後於本院坦承販賣第二級及第三級毒品犯行，參以被
    告甲○○販賣第二、三級毒品之數量、所得利益，均非鉅額
    ；被告乙○○則意圖營利，以出資交由被告甲○○購買第二
    級毒品之方式，與被告甲○○共同「販入」第二級毒品，惟
    其事後僅取回本錢，並未獲取任何利益，被告甲○○、乙○
    ○之教育程度均為國中畢業（見警詢筆錄）等一切情狀，就
    被告乙○○部分量處有期徒刑3 年7 月，就被告甲○○部分
    各量處如附表一、附表二編號1 至編號10、編號12至編號15
    所示之刑，並就被告甲○○部分依刑法第51條第5 款規定，
    定其應執行刑為有期徒刑15年。按查獲之第一、二級毒品及
    專供製造或施用第一、二級毒品之器具，不問屬於犯人與否
    ，均沒收銷燬之，毒品危害防制條例第18條第1 項前段定有
    明文。而查獲之剩餘毒品，祇能於最後一次之販賣毒品罪宣
    告沒收，不得於各次販賣毒品罪均宣告沒收，此有最高法院
    97年度台上字第4068號判決意旨可資參照。本件扣案如附表
    三所示之毒品4 小包，經送驗結果均為第二級毒品甲基安非
    他命，其中編號淨重0.0499克，全數取樣，已鑑析用罄，
    餘分裝袋1 只、編號驗前淨重0.0241公克，取樣0.0199克
    ，餘0.0042克、編號驗前淨重0.0632公克，驗後爭重0.04
    44公克、編號驗前淨重0.0746公克，驗後淨重0.0581公克
    ，有憲兵司令部刑事鑑識中心98年7 月20日憲直刑鑑字第09
    80001219號鑑定書1 份在卷可稽（見偵字第19700 號卷第30
    頁）。是驗後如附表三編號所示淨重0.0042克、編號所
    示淨重0.0444公克、編號所示0.0581公克之毒品甲基安非
    他命應依上開規定及最高法院判例意旨，於被告甲○○所犯
    附表二編號15所示販賣第二級毒品罪項下宣告沒收銷燬之；
    扣案編號至所示毒品包裝袋係被告甲○○所有，且係用
    以包裝毒品供販賣所用之物，爰依同條例第19條第1 項規定
    宣告沒收。至於鑑定後已用盡費失之毒品既已不存在，自無
    庸再予宣告沒收銷燬。扣案如附表四編號1 至5 所示之物，
    均屬被告甲○○所有，已如上述，其中編號1 所示00000000
    00號行動電話（含SIM 卡1 張）係供附表二編號9 、10、編
    號12所示販賣第二級毒品聯絡所用；編號2 所示0000000000
    號行動電話（含SIM 卡1 張）係供附表二編號1 至8 、13至
    15所示販賣第二級毒品聯絡所用，編號4 所示帳冊係供附表
    二編號1 至編號10、編號12至編號15所示販賣第二級毒品記
    載收支所用之物，爰依毒品危害條例第19條第1 項規定，予
    以宣告沒收；扣案如附表四編號3 、5 所示之小夾鏈袋1 包
    及空夾鏈袋1 批，為被告甲○○所有預備供販賣第二級毒品
    所用之物，爰依刑法第38條第1 項第2 款規定，予以宣告沒
    收；被告甲○○就附表一所示之販賣第三級毒品2 次及附表
    二編號1 至編號10、編號12至編號15所示販賣第二級毒所得
    之財物雖均未扣案，仍應依毒品危害防制條例第19條第1 項
    之規定，各在其所犯上開罪名下併予宣告沒收之，如全部或
    一部不能沒收時，以其財產抵償之。至被告甲○○為警查獲
    時其餘扣案物如玻璃球吸食器、塑膠球體、塑膠吸食器、塑
    膠鏟管、吸食器、鋼珠、氮氣瓶、瓦斯罐等物及被告乙○○
    為警查扣之瓦斯槍、BENQ手機1 支（含其內門號SIM 卡），
    亦無證據證明與被告甲○○、乙○○本案犯行有關係，故均
    不為沒收之諭知，附此敘明。
九、公訴意旨另以：被告乙○○與被告甲○○共同意圖營利，於
    98年5 月12日11時36分許，在高雄市○○路與六合路口附近
    全家便利超商前，以1000元之代價販賣甲基安非他命給張晉
    銘，因認被告乙○○此部分亦涉有毒品危害防制條例第4 條
    第2 項之販賣第二級毒品罪嫌。惟查：被告乙○○有與被告
    甲○○共同意圖營利，共同基於販賣第二級毒品之犯意聯絡
    ，出資6,000 元交給被告甲○○，並由被告甲○○以上開
    6,000 元向綽號「老闆」（真實姓名為王烔程）之男子「購
    入」甲基安非他命1 包，而共同「販入」第二級毒品甲基安
    非他命之事實，固已如上述。惟後來因被告甲○○有將部分
    販入之甲基安非他命供自己施用，沒有賺到錢，被告甲○○
    遂告知前情，並於98年4 月底或5 月初將被告乙○○上開出
    資6,000 元還給被告乙○○等情，業經證人即共同被告甲○
    ○於原審審理時證述明確在卷（見原審訴字第1642號卷第95
    、96頁），經核與被告乙○○於檢察官偵訊中證稱：他表示
    要買安非他命，這是4 月份的事情，他錢在4 、5 月份的時
    候已還我等語。我本來有要與他一起販賣，我覺得不妥，就
    回去做正途，他後來有還本錢6000元給我等情相符（見偵字
    第19700 號卷第8 頁）。佐以購毒者張晉銘等人係撥打電話
    與被告甲○○聯繫及交易，並均未提及被告乙○○有共同參
    與販賣第二級毒品犯行，再參以證人即共同被告甲○○於原
    審審理時之證述，其就被告乙○○提供6000元出資之目的及
    是否已知悉係欲購買甲基安非他命等情，均證稱：被告乙○
    ○知道我向他拿6000元之目的是買甲基安非他命回來轉售，
    賺得利益再平分等語，並無迴護及偏坦被告乙○○之情，堪
    認證人甲○○上開於原審審理時之證述應屬可信，是被告乙
    ○○既於98年4 月底或5 月初，已因被告甲○○有將部分販
    入之甲基安非他命供自己施用，沒有賺到錢等緣故，而僅取
    回本錢即出資6000元後退出，而未再與共同被告甲○○有共
    同為公訴意旨所示販賣第二級毒品甲基安非他命以牟利之犯
    意聯絡及行為，則被告乙○○就被告甲○○嗣後獨自於98年
    5 月12日在高雄市○○路與六合路口附近全家便利超商前，
    以1000元之代價販賣甲基安非他命給張晉銘犯行，自非屬共
    同正犯，此部分本應為被告乙○○無罪之諭知，惟此部分若
    成立犯罪，係屬第一次販出之行為，與被告乙○○經本院上
    揭論罪科刑之共同販賣第二級毒品罪部分，應認基於單一犯
    意之接續行為之一罪關係，故不另為無罪之諭知。
十、被告甲○○被訴販賣第二級毒品甲基安非他命給林詠森；被
    告乙○○被訴販賣如原判決附表五所示第二級毒品部分，經
    原審判決無罪後均未據上訴，固不另論列。
據上論結，應依刑事訴訟法第368 條、第369 條第1 項前段、第
364 條、第299 條第1 項前段，修正後毒品危害防制條例第4 條
第2 項、第3 項、第17條第1 項、第2 項、第18條第1 項前段、
第19條第1 項，刑法第11條、第2 條第1 項、第28條、第38條第
1 項第2 款、第51條第5 款，判決如主文。
本案經檢察官陳宗吟到庭執行職務。
中    華    民    國    99    年    8     月    18    日
                  刑事第四庭    審判長法  官   蕭權閔
                                      法  官   陳吉雄
                                      法  官   李嘉興
以上正本證明與原本無異。
如不服本判決應於收受本判決後10日內向本院提出上訴書狀，其
未敘述上訴理由者，並得於提起上訴後10日內向本院補提理由書
狀（均須按他造當事人之人數附繕本）「切勿逕送上級法院」。
中    華    民    國    99    年    8     月    18    日
                                      書記官   唐奇燕
附錄本判決論罪科刑法條：
修正後毒品危害防制條例第4 條第2 項：
製造、運輸、販賣第二級毒品者，處無期徒刑或7 年以上有期徒
刑，得併科新臺幣1千萬元以下罰金。
修正後毒品危害防制條例第4 條第3 項：
製造、運輸、販賣第三級毒品者，處5 年以上有期徒刑，得併科
新臺幣7 百萬元以下罰金。
附表一：
┌─┬────┬──────┬────┬──────┬─────┬──────────────────┬────┐
│編│時間（民│地點        │交易對象│販賣之毒品  │取得之財物│所犯罪名、主刑及從刑                │備    註│
│號│國）    │            │        │            │（新臺幣）│                                    │        │
├─┼────┼──────┼────┼──────┼─────┼──────────────────┼────┤
│1 │97年12月│高雄市鼓山區│乙○○  │第三級毒品愷│300元     │甲○○販賣第三級毒品，處有期徒刑貳年│起訴書犯│
│  │間某日  │美術東二路56│        │他命1 包（含│          │捌月，未扣案販賣毒品所得新臺幣佰元│罪事實一│
│  │        │號9 樓（石哲│        │袋重約0.8 公│          │沒收，如全部或一部不能沒收時，以其財│編號(1)部│
│  │        │寧住處）    │        │克）        │          │產抵償之。                          │分      │
├─┼────┼──────┼────┼──────┼─────┼──────────────────┼────┤
│2 │98年1 月│高雄市前鎮區│乙○○  │第三級毒品愷│300元     │甲○○販賣第三級毒品，處有期徒刑貳年│同上    │
│  │間某日  │修文街16巷19│        │他命1 包（含│          │捌月，未扣案販賣毒品所得新臺幣佰元│        │
│  │        │之1號（涂九 │        │袋重約0.8 公│          │沒收，如全部或一部不能沒收時，以其財│        │
│  │        │州住處）    │        │克）        │          │產抵償之。                          │        │
└─┴────┴──────┴────┴──────┴─────┴──────────────────┴────┘
附表二：
┌─┬────┬──────┬────┬──────┬─────┬──────────────────┬────┐
│編│時間（民│地點        │交易對象│販賣之毒品  │取得之財物│所犯罪名、主刑及從刑                │備    註│
│號│國）    │            │        │            │（新臺幣）│                                    │        │
├─┼────┼──────┼────┼──────┼─────┼──────────────────┼────┤
│1 │98年4 月│高雄市小港區│洪紹銘  │第二級毒品甲│500元     │甲○○販賣第二級毒品，處有期徒刑年│起訴書犯│
│  │8 日前某│金城路上之公│（使用09│基安非他命1 │          │，扣案如附表四編號2 至5 所示之物均沒│罪事實一│
│  │日      │園          │00000000│小包        │          │收，未扣案販賣毒品所得新臺幣伍佰元沒│編號(2)部│
│  │        │            │號行動電│            │          │收，如全部或一部不能沒收時，以其財產│分      │
│  │        │            │話門號）│            │          │抵償之。                            │        │
├─┼────┼──────┼────┼──────┼─────┼──────────────────┼────┤
│2 │98年5 月│高雄市○○路│陸禹丞  │第二級毒品甲│500元     │甲○○販賣第二級毒品，處有期徒刑年│起訴書附│
│  │16日22時│與自立路口「│（使用09│基安非他命1 │          │，扣案如附表四編號2 至5 所示之物均沒│表2 編號│
│  │32分許  │USPUB」附近 │00000000│小包        │          │收，未扣案販賣毒品所得新臺幣伍佰元沒│1       │
│  │        │            │行動電話│            │          │收，如全部或一部不能沒收時，以其財產│        │
│  │        │            │門號）  │            │          │抵償之。                            │        │
├─┼────┼──────┼────┼──────┼─────┼──────────────────┼────┤
│3 │98年5 月│高雄市○○路│陸禹丞  │第二級毒品甲│500元     │甲○○販賣第二級毒品，處有期徒刑年│起訴書附│
│  │20日22時│和春戲院附近│        │基安非他命1 │          │，扣案如附表四編號2 至5 所示之物均沒│表2 編號│
│  │23分許  │            │        │小包        │          │收，未扣案販賣毒品所得新臺幣伍佰元沒│2       │
│  │        │            │        │            │          │收，如全部或一部不能沒收時，以其財產│        │
│  │        │            │        │            │          │抵償之。                            │        │
├─┼────┼──────┼────┼──────┼─────┼──────────────────┼────┤
│4 │98年5 月│高雄市○○路│張晉銘  │第二級毒品甲│1000元    │甲○○販賣第二級毒品，處有期徒刑年│起訴書附│
│  │12日11時│與六合口附近│（使用09│基安非他命1 │          │貳月，扣案如附表四編號2 至5 所示之物│表3 編號│
│  │36分許  │全家便利超商│00000000│小包        │          │均沒收，未扣案販賣毒品所得新臺幣壹仟│1       │
│  │        │前          │號行動電│            │          │元沒收，如全部或一部不能沒收時，以其│        │
│  │        │            │話門號  │            │          │財產抵償之。                        │        │
├─┼────┼──────┼────┼──────┼─────┼──────────────────┼────┤
│5 │98年5 月│同上        │張晉銘  │第二級毒品甲│1000元    │甲○○販賣第二級毒品，處有期徒刑年│起訴書附│
│  │21日7 時│            │        │基安非他命1 │          │貳月，扣案如附表四編號2 至5 所示之物│表3 編號│
│  │30分許  │            │        │小包        │          │均沒收，未扣案販賣毒品所得新臺幣壹仟│2       │
│  │        │            │        │            │          │元沒收，如全部或一部不能沒收時，以其│        │
│  │        │            │        │            │          │財產抵償之。                        │        │
│  │        │            │        │            │          │                                    │        │
├─┼────┼──────┼────┼──────┼─────┼──────────────────┼────┤
│6 │98年5 月│高雄市三信家│張晉銘  │第二級毒品甲│1000元    │甲○○販賣第二級毒品，處有期徒刑年│起訴書附│
│  │22日20時│商學校前    │        │基安非他命1 │          │貳月，扣案如附表四編號2 至5 所示之物│表3 編號│
│  │許      │            │        │小包        │          │均沒收，未扣案販賣毒品所得新臺幣壹仟│3       │
│  │        │            │        │            │          │元沒收，如全部或一部不能沒收時，以其│        │
│  │        │            │        │            │          │財產抵償之。                        │        │
│  │        │            │        │            │          │                                    │        │
├─┼────┼──────┼────┼──────┼─────┼──────────────────┼────┤
│7 │98年5 月│高雄縣鳳山市│張晉銘  │第二級毒品甲│500元     │甲○○販賣第二級毒品，處有期徒刑年│起訴書附│
│  │25日22時│南成街50巷4 │        │基安非他命1 │          │，扣案如附表四編號2 至5 所示之物均沒│表3 編號│
│  │許      │號張晉銘住處│        │小包        │          │收，未扣案販賣毒品所得新臺幣伍佰元沒│4       │
│  │        │樓下        │        │            │          │收，如全部或一部不能沒收時，以其財產│        │
│  │        │            │        │            │          │抵償之。                            │        │
├─┼────┼──────┼────┼──────┼─────┼──────────────────┼────┤
│8 │98年6 月│不詳        │張晉銘  │第二級毒品甲│500元     │甲○○販賣第二級毒品，處有期徒刑年│起訴書附│
│  │19日3 時│            │        │基安非他命1 │          │，扣案如附表三所示之物沒收銷燬之，扣│表3 編號│
│  │51分許  │            │        │小包        │          │案如附表四編號2 至5 所示之物均沒收，│5       │
│  │        │            │        │            │          │未扣案販賣毒品所得新臺幣伍佰元沒收，│（最後一│
│  │        │            │        │            │          │如全部或一部不能沒收時，以其財產抵償│次販賣第│
│  │        │            │        │            │          │之。                                │二級毒品│
│  │        │            │        │            │          │                                    │犯行）  │
├─┼────┼──────┼────┼──────┼─────┼──────────────────┼────┤
│9 │98年5 月│高雄市○○路│陳弘恩  │第二級毒品甲│500元     │甲○○販賣第二級毒品，處有期徒刑年│起訴書附│
│  │26日23時│與九族路口時│（使用09│基安非他命1 │          │，扣案如附表四編號1 、3 至5 所示之物│表4 編號│
│  │3 分至同│尚PUB       │00000000│小包        │          │均沒收，未扣案販賣毒品所得新臺幣伍佰│1       │
│  │月27日0 │            │號行動電│            │          │元沒收，如全部或一部不能沒收時，以其│        │
│  │時間某時│            │話門號）│            │          │財產抵償之。                        │        │
├─┼────┼──────┼────┼──────┼─────┼──────────────────┼────┤
│10│98年6 月│高雄市○○路│陳弘恩  │第二級毒品甲│500元     │甲○○販賣第二級毒品，處有期徒刑年│起訴書附│
│  │2 日3 時│與新田路口9 │        │基安非他命1 │          │，扣案如附表四編號1 、3 至5 所示之物│表4 編號│
│  │3 分至同│乘9文具店前 │        │小包        │          │均沒收，未扣案販賣毒品所得新臺幣伍佰│2       │
│  │日4 時30│            │        │            │          │元沒收，如全部或一部不能沒收時，以其│        │
│  │分間某時│            │        │            │          │財產抵償之。                        │        │
├─┼────┼──────┼────┼──────┼─────┼──────────────────┼────┤
│  │98年6 月│高雄市○○路│陳弘恩  │第二級毒品甲│500元     │甲○○販賣第二級毒品，處有期徒刑肆年│起訴書附│
│11│16日4 時│85度C 咖啡店│        │基安非他命1 │          │，扣案如附表四編號1 、3 至5 所示之物│表4 編號│
│  │23分許  │            │        │小包        │          │均沒收，未扣案販賣毒品所得新臺幣伍佰│3       │
│  │        │            │        │            │          │元沒收，如全部或一部不能沒收時，以其│        │
│  │        │            │        │            │          │財產抵償之。                        │        │
├─┼────┼──────┼────┼──────┼─────┼──────────────────┼────┤
│12│98年6 月│高雄市鼓山區│陳弘恩  │第二級毒品甲│500元     │甲○○販賣第二級毒品，處有期徒刑年│起訴書附│
│  │18日3 時│美術東二路56│        │基安非他命1 │          │，扣案如附表四編號1 、3 至5 所示之物│表4 編號│
│  │        │號9 樓（石哲│        │小包        │          │均沒收，未扣案販賣毒品所得新臺幣伍佰│4       │
│  │        │寧住處）樓下│        │            │          │元沒收，如全部或一部不能沒收時，以其│        │
│  │        │            │        │            │          │財產抵償之。                        │        │
├─┼────┼──────┼────┼──────┼─────┼──────────────────┼────┤
│13│98年5 月│高雄市○○路│黃寶麟  │第二級毒品甲│500元     │甲○○販賣第二級毒品，處有期徒刑年│起訴書附│
│  │28日20時│與青年路口中│（使用09│基安非他命1 │          │，扣案如附表四編號2 至5 所示之物均沒│表5     │
│  │30分許  │油加油站旁巷│134585號│小包（含袋約│          │收，未扣案販賣毒品所得新臺幣伍佰元沒│        │
│  │        │子內        │行動電話│0.28公克）  │          │收，如全部或一部不能沒收時，以其財產│        │
│  │        │            │門號）  │            │          │抵償之。                            │        │
│  │        │            │        │            │          │                                    │        │
├─┼────┼──────┼────┼──────┼─────┼──────────────────┼────┤
│14│98年6 月│高雄縣鳳山市│陳怡如  │第二級毒品甲│500元     │甲○○販賣第二級毒品，處有期徒刑年│起訴書附│
│  │8 日16時│南和街123 撞│（使用09│基安非他命1 │          │，扣案如附表四編號2 至5 所示之物均沒│表6 編號│
│  │48分許  │球館旁巷內  │00000000│小包        │          │收，未扣案販賣毒品所得新臺幣伍佰元沒│1       │
│  │        │            │號行動電│            │          │收，如全部或一部不能沒收時，以其財產│        │
│  │        │            │話門號）│            │          │抵償之。                            │        │
├─┼────┼──────┼────┼──────┼─────┼──────────────────┼────┤
│15│98年6 月│高雄市○○路│陳怡如  │第二級毒品甲│500元     │甲○○販賣第二級毒品，處有期徒刑年│起訴書附│
│  │9 日20時│與中安路捷運│        │基安非他命1 │          │，扣案如附表三編號至編號所示第二│表6 編號│
│  │57分許  │站草衙站附近│        │小包        │          │級毒品甲基安非他命3 小包總淨重0.1067│2       │
│  │        │            │        │            │          │公克沒收銷燬之，扣案附表編號至編號│        │
│  │        │            │        │            │          │所示包裝袋4 個、扣案附表四編號2 至│        │
│  │        │            │        │            │          │5所 示之物均沒收，另未扣案販賣毒品所│        │
│  │        │            │        │            │          │得新臺幣伍佰元沒收，如全部或一部不能│        │
│  │        │            │        │            │          │沒收時，以其財產抵償之。            │        │
└─┴────┴──────┴────┴──────┴─────┴──────────────────┴────┘
附表三：
┌───┬────────┬──────┬───────┬─────┐
│編  號│物  品  名  稱  │數        量│備          註│ 應沒收   │
├───┼────────┼──────┼───────┼─────┤
│  1   │第二級毒品甲基安│肆包        │(1)右開4 包毒品│          │
│      │非他命          │            │檢驗結果：均係│扣案編號│
│      │                │            │甲基安非他命  │第二級毒品│
│      │                │            │驗前淨重0.04│甲基安非他│
│      │                │            │  99公克，驗後│命淨重0.00│
│      │                │            │  全數鑑析用罄│42公克、編│
│      │                │            │ （餘外包裝袋1│號第二級│
│      │                │            │  只）。      │毒品甲基安│
│      │                │            │驗前淨重0.02│非他命淨重│
│      │                │            │  41公克，驗後│0.0444公克│
│      │                │            │  淨重0.0042公│、編號第│
│      │                │            │  克。        │二級毒品甲│
│      │                │            │驗前淨重0.06│基安非他命│
│      │                │            │  32公克，驗後│淨重0.0581│
│      │                │            │  淨重0.0444公│公均沒收銷│
│      │                │            │  克          │燬之；扣案│
│      │                │            │驗前淨重0.07│編號至編│
│      │                │            │  46公克，驗後│號所示毒│
│      │                │            │  淨重0.0581公│品外包裝沒│
│      │                │            │  克。        │收。      │
│      │                │            │              │          │
└───┴────────┴──────┴───────┴─────┘
附表四：
┌───┬────────┬──────┬───────┐
│編  號│物  品  名  稱  │數        量│備          註│
├───┼────────┼──────┼───────┤
│  1   │OKWAP行動電話（ │壹支        │序號：FZ8917M0│
│      │含其內0000000000│            │1349          │
│      │號門號SIM 卡壹張│            │              │
│      │）              │            │              │
├───┼────────┼──────┼───────┤
│  2   │SONY ERICSSON 行│壹支        │序號：00000000│
│      │動電話（含其內09│            │-000000-0-00  │
│      │00000000號門號SI│            │              │
│      │M 卡壹張）      │            │              │
├───┼────────┼──────┼───────┤
│  3   │小夾鏈袋        │壹包        │              │
├───┼────────┼──────┼───────┤
│  4   │帳冊            │壹本        │              │
├───┼────────┼──────┼───────┤
│  5   │空夾鏈袋        │壹批        │              │
└───┴────────┴──────┴───────┘

司法院資訊處製作；財團法人民間司法改革基金會備份。
